# 未确认可抵扣亏损

提问人：LUNTUS 时间：2022-04-03 15:41:11
请教各位老师，
①年底公司存在研发费用加计扣除和可抵扣的亏损，公司将其确认为递延所得税资产，次年所得税汇算清缴时，这部分可抵扣亏损数据和年报确认的可抵扣亏损存在差异，这部分差异是否在次年度进行调整，同时计入所得税费用中的对以前年度汇算清缴的调整中，
②假设上述可抵扣亏损没有确认递延所得税资产，而是在未确认递延资产的可抵扣亏损处披露，针对汇算清缴时产生的差异，如何调整披露， 是否调整期初的未确认递延所得税资产的数据，假设不调整，期末未确认递延所得税资产与期初的数据又会与所得税费用中未确认递延所得税资产的数据不勾稽，请问下，这部分差异如何披露。

回答人：chenyiwei
1 、是
2 、除非上年度汇算清缴前的可抵扣亏损金额估算存在明显错误（不符合当时已颁布的税法的规定），否则不应调整“未确认递延所得税资产的可抵扣亏损”期初数的披露，而是作为该项目在本期间内的变动处理。